臺灣嘉義地方法院交通事件裁定　　　　 94年度交聲字第139號
原處分機關　交通部公路總局嘉義區監理所嘉義市監理站
異　議　人
即受處分人　甲○○
上列異議人即受處分人因違反道路交通管理處罰條例案件，對於
原處分機關即交通部公路總局嘉義區監理所嘉義市監理站民國94
年7月25日所為之處分（原處分案號：嘉監義字第裁76-LB000000
0號），聲明異議，本院裁定如下：
    主  文
異議駁回。
    理  由
一、原處分機關係以異議人即受處分人甲○○（下簡稱異議人）
    ，於民國九十四年五月十三日十七時十六分許駕駛八００五
    —ＪＢ自用小客車，在嘉義縣新港鄉○○○路一五九線與一
    五七線路口處，經嘉義縣警察局以嘉縣警交字第ＬＢ000
    0000號舉發違反道路交通管理事件通知單舉發「闖紅燈
    」違規，異議人表示不服，經向原舉發機關查證違規屬實，
    該站爰依道路交通管理處罰條例第五十三條及同條例第六十
    三條第一項第三款規定，於九十四年七月二十五日以嘉監義
    字第裁七六—ＬＢ0000000號裁決書，裁處異議人「
    駕車行經有燈光號誌管制之交岔路口闖紅燈」罰鍰新臺幣二
    千七百元，並記違規紀錄三次，逾期則依該裁決書處罰主文
    規定裁處等情。
二、異議人則略以：伊雖有於上揭時、地駕車經過該地，惟並無
    闖紅燈違規情事，依違規照片二幀所示，路口號誌皆為紅燈
    ，參以伊於九十四年七月十九日上午十一時許，從斗南鎮○
    ○○路回嘉義，至斗南外環道路交叉口，紅綠燈號誌亦均係
    紅燈故障經驗，當時號誌可能故障，嘉義縣警察局函示一堆
    數字不能作為號誌正常的證明。況闖紅燈違規應有一方是綠
    燈，兩方都紅燈即有故障可能，警方以有瑕疵的照片舉發，
    異議人不服，為此聲明異議云云。
三、按汽車駕駛人，行經有燈光號誌管制之交岔路口闖紅燈者，
    處新臺幣一千八百元以上五千四百元以下罰鍰；並記違規點
    數三點，道路交通管理處罰條例第五十三條、第六十三條第
    一項第三款分別定有明文。經查異議人於九十四年五月十三
    日十七時十六分許駕駛八００五—ＪＢ自用小客車，在嘉義
    縣新港鄉○○○路一五九線與一五七線路口處，闖紅燈違規
    ，經嘉義縣警察局以嘉縣警交字第ＬＢ0000000號舉
    發違反道路交通管理事件通知單舉發等情，有違規照片二幀
    及上揭嘉義縣警察局舉發違反道路交通管理事件通知單一份
    在卷可稽，且異議人違規日期時間為九十四年五月十三日十
    七時十六分十九秒；闖紅燈時間為紅燈啟動後一點三三秒及
    一點八三秒（二張照片時間差零點五秒），且照片所示路口
    號誌均為紅燈乙節，係因當時號誌運作時序為紅燈重疊（路
    口淨空）時間等情，亦有嘉義縣警察局九十四年七月一日嘉
    縣警交字第０九四００四０四七九號函在卷可稽，足認異議
    人確有闖紅燈違規之事實。異議人雖以上揭情詞置辯，然證
    人即舉發警員乙○○到庭證稱：該路口經再次去函嘉義縣交
    通局，該局回覆於異議人違規當日前後一週內均無故障報案
    紀錄，且該路段號誌全紅時段係為保持路口淨空清道時間，
    依據道路交通標誌標線號誌設置規則第二百三十一條第二款
    號誌之燈號變換規定而設，並無故障或設置不當情形等語，
    並提出嘉義縣交通局九十四年八月十一日嘉縣交管字第０九
    四００一０五三五號函覆及上開規則附卷可資佐證，再參以
    上開違規照片二幀所示，二路口上均有其他車輛因紅燈在線
    內停車，足認當時號誌燈運轉正常，上開時間雙方路口號誌
    燈出現均為紅燈現象，係依規定而設，並非號誌燈故障，異
    議人違規闖紅燈之事實明確，空言辯稱號誌燈故障，並無足
    採。本件異議人既有上揭違規事實，原處分機關依上揭規定
    及違反道路交通管理事件統一裁罰標準表之統一裁罰基準，
    裁處異議人最低罰鍰新臺幣二千七百元，並記違規紀錄三次
    ，核無不當。本件異議為無理由，應予駁回。
四、據上論斷，應依道路交通管理處罰條例第八十七條第二項、
    道路交通案件處理辦法第十九條規定裁定如主文。
中　　華　　民　　國　　94　　年　　8　　月　　16　　日
                  交通法庭       法  官  陳端宜
上列正本證明與原本無異。
如不服本裁定，應於裁定送達後5日內向本院提出抗告狀（應附
繕本）。
中　　華　　民　　國　　94　　年　　8　　月　　16　　日
                                 書記官  李佳惠
